Inventaris van het archief van de Centrale Commissie voor Georganiseerd Overleg in Ambtenarenzaken, 1920-1989
Nationaal Archief, Den Haag
Overheidspersoneel, huurverhoging 0417
Overheidspersoneel, looncompensaties 0557
Overheidspersoneel, minderheids- en meerderheidsstandpunten 0390
Overheidspersoneel, premie A.O.W (compensatie) 0388
Overheidspersoneel, spaarregeling 0329
Overheidspersoneel, uitkering a0325
Overleginstituut, reorganisatie 0008 0254
P.T.T. (administratief personeel), bezoldiging 0264
Pensioen, overbruggingsuitkering 0324
Pensioen, wetsontwerpen tot verhoging 0338
Pensioenen, aanpassingen 0242
Pensioenen, verhoging 0131 0267
Pensioengrens, wijziging 0016
Pensioenmaatregelen, betrokkenheid bonden van gepensioneerden 0235
Pensioenraad, voorziening vacature 0476
Pensioenwet 1922, gelijkstelling wachtgeld 0516
Pensioenwet 1922, wijziging 0020 0093 0394
Personeel (bepaalde ambten), vakantieregeling 0469
Personeel (buitendienst), koudetoeslag 0318
Personeel weerschepen, positie 0169
Personeelsbeoordeling 0166
Plaatselijk vervoer, regeling 0283
Ploegen- en onregelmatige dienst (Min. v. Verkeer), regeling 0375
Ploegen- en onregelmatige dienst (Min. v. Marine), regeling 0376
Ploegen- en onregelmatige dienst (Min. v. Oorlog), voorstellen 0382
Ploegen- en onregelmatige dienst (Min. v. Overzeese Rijksdelen), regeling 0387
Ploegen- en onregelmatige dienst (Min. v. Justitie), regeling 0413
Ploegen- en onregelmatige dienst (Min. v. Volkshuisvesting), regeling 0431
Ploegen-en onregelmatige dienst, toepassing toelageregeling 0448
Ploegendienst (Kröller-Müller Museum), toelageregeling 0456
Politie (geneeskundig), verstrekking 0080
Politie (geneeskundige verzorging), premie-regeling 0219
Politie, georganiseerd overleg 0619
Politie-ambtenaren, opleidingskosten 0595
Politie-ambtenaren, reglementen 0535 0583 0601
Politie-ambtenaren, salarissen 0223 0343 0419 0473 0550
Politie-ambtenarenzaken, overleg 0330
Politie-examens, K.B's en beschikkingen (bekwaamheidseisen) 0070
Politiepersoneel, rijwielvergoeding 0402
Post- en archiefzaken, rangtoekenning 0326
Praktische vorming, toelageregelingu 0537
Premieregeling schadevrij rijden 0511
Publiekrechtelijke lichamen (lagere), bezoldiging 1-1-1954 0129
Raden van Arbeid, wijziging van wet 0272
Rechtspositiebesluit N.O. 1935, herziening 0422
Reisbeschikking 1956, verhoging tarief (art. 8) 0433
Reisbeschikking 1956, wijziging 0460
Reisbesluit 1952, toepassing 0087
Reisbesluit 1956, toepassing 0364
Reisbesluit, ontwerp 0006
Reisbesluit, toepassing door Rijkswaterstaat 0187
Reiskostenvergoeding, wijziging bij gebruik eigen vervoer 0393
Rijksbrandweerambtenaren/noodwachtambtenaren, salarissen 0477
Rijksdienst, Ideeënbus 0028
Rijksdiensten, funktioneren op feestdagen 0005
Rijkskledingbesluit/reglement 0201
Rijksluchtvaartdienst, positie telex-personeel 0428
Rijksmusea, dienstreglement 0103
Rijksoverheid, lichtdrukkers-/fotografenfuncties 0432
Rijkspersoneel (burgerlijk), salarissen. 0441
Rijkspersoneel (post- en archiefzaken), vakopleiding 0101
Rijkspersoneel, bonus van 2% (1955) 0300
Rijkspersoneel, deelname organisaties (vorming) 0286
Rijkspersoneel, vakantieregeling 0501
Rijkspolitie, ambtenarenreglement 0023 0198 0304
Rijkspolitie, salarissen 0303
Rijkspolitie, wijziging ambtenarenreglement 0198
Rijksverzekeringsbank, wijziging van wet 0272
Rijkswachtgeldbesluit, vaststelling 0489
Rijkswachtgeldbesluit, wijziging (verlof) 0480
Rijkswachtgeldenbesluit, introductie begrip "gehuwden" 0295
Rijkswerklieden, leeftijdslonen 0495
Rijkswerkvrouwen 1954, loonregeling 0203
Salarisbesluit L.N.O. 1955 0241
Salarisbesluit L.N.O., herziening 0021 0111
Salarisbesluit M.N.O., herziening 0021 0111
Salarismaatregelen, ontwerpbesluit per 1-4-1958 0494
Sociale Verzekeringsbank, instelling 0272
Spoorwegpensioenfonds, financiële positie 0358
Studiekosten, tegemoetkoming 0461
Toelagebesluit 1951, wijziging (salarissen) 0146
Uitkering (1955-1957), besluit 0378
Uitkeringsregeling (tijdelijke) 1947, vaststelling 0011
Uitkeringsregeling 1952, introductie begrip "gehuwden" 0295
Uitkeringsregeling Lager Onderwijs, regeling uitkeringen 0271
Uitkeringsregeling N.O. 1960 0629
Vakantieduur, verlenging tot 15 dagen 0279
Vakantieregeling, wijziging 0328
Vakantietoeslag 1953, brief Min. v. BiZa. 0084
Vakantietoeslag, verhoging tot 4% 0279
Vakleerkrachten (lager onderwijs), bezoldiging 0505
Verificateurs, positie 0230
Verlofbesluit Lager Onderwijs, wijziging 0271
Verplaatsingskostenbesluit 1946, wijziging 0342
Verplegenden (leerling), beloning 0042
Verplegenden, salarismaatregelen 0586
Verplegenden, salarissen 0197
Viering 5 mei, motie Koersen 0302
Vluchtelingenhulp 0392
Vluchtelingenhulp, actie 0207
Waarborg, bezoldiging assistenten 0159
Waarborg, salarissen ambtenaren a0159
Wachtgeld- en invaliditeitspensioen, tegemoetkoming studiekosten 0462
Weduwen- of wezenpensioen, aanpassing 0522
Weduwenpensioen, uitkering 0359
Weerschepen, positie personeel 0169
Werkcommissie Bouwman, instelling 0287
Werklieden, leeftijdslonen 0420
Werktijdverkorting en werktijdverschuiving 0598
Wet beperking cumulatie pensioen en inkomsten, wijziging 0176
Wetenschappelijke rangen, hanteren 0231
Zegelwet, wijziging 0024
Ziektekosten, gratificatie 0593
Bijlage II: trefwoordenlijst op de dossiers van de inv.nrs. 191-199
Trefwoordenlijst op de dossiers van het informeel overleg (geordend op volgnummer) over de periode 1952-1964, inv.nrs. 191-199
A.O.W.-premie, compensatie 0122
A.O.W.-premie, terugbetaling 0180
A.R.A.R., interpretatie (art. 102) 0075
A.R.A.R., interpretatie (art. 23, lid 4) 0036
A.R.A.R., interpretatie (winterverlofregeling bij P.T.T.) 0270
A.R.A.R., toepassing (art. 29) 0117
A.R.A.R., toepassing (art. 31) 0003, 0151
A.R.A.R., toepassing (art. 35, lid 5) 0171
Adjunct laboranten, bezoldiging 0150
Administratief Griffie- en Kantongerechtspersoneel, formatie 0142
Adviescommissie, lid 0221
Amanuenses/conciërges V.H.M.O., salarissen 0090
Ambtenaren (gedetacheerd in Ned. Nieuw-Guinea), recuperatieverlof 0214
Ambtenaren F.I.O.D., toeslagen 0077
Ambtenaren Fiscale Recherchedienst, toeslagen 0077
Ambtenares, huwelijksverlof 0003
Ambtenares (gehuwd), aanstelling 0157
Ambtenares (gehuwd), interim-uitkering 0213
Ambtenares/onderwijzeres (gehuwd), interim-uitkering 0213
Ambtswoningen, onderhoud 0265
Analiste Rijksinstituut voor de Volksgezondheid, salarisverbetering 0152
Arbeidscontractanten (zwangere), ziektekostenverzekering 0233
Arbeidscontractanten, aanstelling 0029
Arbeidscontractanten, collectieve arbeidsovereenkomst 0051
Arbeidscontractanten, differentiatie in aantal a0253
Arbeidscontractanten, pensioengerechtigdheid 0062
Arbeidscontractanten, pensioengrondslag 0146
Arbeidscontractanten, vaste aanstelling gezuiverden 0072
Arbeidscontractanten/Noodwachtambtenaren, rechtspositie 0144
Archiefpersoneel, taakonderzoek 0081
B.B.B.R.A. 1948, toepassing (art. 7 sub a) 0165
B.B.B.R.A. 1948, toepassing (art. 36b) 0045
BB-personeel, belangen i.v.m. reorganisatie 0231
Bedrijfszelfbescherming, deelname-vergoeding 0048
Belastingdienst, gratificatieregeling 0127
Belastingdienst, rang Hoofdassistent A 0143
Belastingdienst-ambtenaren, premie schadevrij rijden 0192
Beroepsonderwijs, aanvullend onderwijs a0247
Bescherming bevolking (cursus), vergoeding 0262
Besluit Loonbelasting, toepassing (art. 10) 0019
Bestuursdienst (hogere), opleiding 0120
Bevordering, tijdsduur 0181
Bevorderingsanciënniteit 0087
Bezoldiging (achterstallige), verrekening na nietig verkl. ontslag 0249
Bezoldiging, cumulatie militair/burgerlijk 0058
Boordtelegrafisten Rijksluchtvaartschool, taakwaardering b0243
Brandweerpersoneel, bezoldiging opleiding 0103
Brink, H.J., bevordering 0025
Buitendienstassistenten B.B., bezoldiging 0115
Buitenlandse Veiligheidsdienst, wachtgeldregeling a0237
Burgerlijke Stand, zaterdagarbeid ambtenaren 0264
C.C.G.O., (plv.) leden 0038
C.C.G.O., (plv.) leden, inzage vergaderstukken 0038
C.C.G.O., deelname lezing 0080
C.C.G.O. P.T.T., toelating ambtenarencentrales 0054
C.C.G.O., subcommissies 0011
C.C.G.O., vergaderaccomodatie 0138
C.P.D., vacaturelijsten 0057
Centrale Raad van Beroep, functiereizen ambtenaar E.C.D. 0070
Chauffeurs, keuring a0076
Chauffeurs, overwerkregeling 0041
Chauffeursdienst, overwerkregeling a0087
Commissie Van Heuve, bezoldiging keurmeesters 0031
Continutoeslag 0027
Controleurs vakopleiding, bezoldiging 0086
Controleurs van de arbeid, positie c0263
Dienst der Domeinen, rangen 0118
Dienstauto's, veiligheidsgordels 0226
Dienstcommissie-leden, uniformkleding 0194
Dienstcommissies, instelling 0137
Dienstgeleiders, gratificatieregeling 0127
Diensttijd, inkoop 0197
Diensttijd, verlof 0036
Dienstverrichting. op 24-12-1962 en 31-12-1962 0235
Dienstwoning- en inwoninggenietenden, huurverhogingscompensatie 0136
Domeinen, rangen 0118
E.H.B.O.-toelage, toepassing 0082
F.I.O.D., toelagen ambtenaren 0077
Fiscale Recherchedienst, toelagen ambtenaren 0077
Gemeente- en Bijzondere scholen, vergoeding 0232
Gemeente-ambtenaren (hogere), salarisverhoging 0163
Gemeentelijke salarissen, incorporatie van 6% per 1-1-1959 0168
Gemeentelijke wedden, herziening (1960) 0186
Gemeentesecretarissen, nieuwe salarisnormen 0097
Genotmiddelen (koffie, thee e.d.), verstrekking 0257
Georganiseerd overleg, reorganisatie 0209
Gepensioneerden, centrales 0034
Gepensioneerden, voorschot huurcompensatie 0210
Gepensioneerden/wachtgelders, salarismaatregelen 1-4-1958 0112
Gevangenbewaarders, sportkledingvergoeding 0040
Gevangenispersoneel, vakantieregeling 0093
Gezinsbezoek, ambtenaren en arbeidscontractanten 0167
Gratificatie, bij vervanging of waarneming 0109
Griffie- en Kantongerechtpersoneel, formatie administratief personeel 0142
Gymnasiaal- en Middelbaar Onderwijs. (inspecteurs), reisbeschikking 0162
H.O.R.A., aansluiting organisaties 0052
Hoogovens, 5%-regeling verwervingskosten 0254
Hulpbestellers P.T.T., uitkeringsregeling 0021
Hulpkeurmeesters, uitkeringsregeling/wachtgeld 0028
Huurcompensatie 0198
Informeel Overleg, doorgang a0210
Ingenieur-assistenten T.H. Delft, kwartaaluitkering 0044
Inhaaldagen, richtlijn 0085
Interimregeling ziektekosten (1957-1958), overheidspersoneel 0131
Interimuitkering, ambtenaren/onderwijzers 0213
Jeugdkampen, buitengewoon verlof leiders b0247
Jeugdlonen, berekening 0165
Kantongerechts- en Griffiepersoneel, formatie administratief personeel 0142
Keuringsdierenartsen, bezoldiging 0241
Keurmeesters, taakonderzoek 0201
Kinderbescherming (Raden voor), salariëring 0100
Kindertoelage, studerende kinderen a0261
Kindertoelage, toekenning 0104
Kindertoelage, verlaging leeftijdsgrens 0033
Kindertoelage, verruiming leeftijdsgrens in verband met militaire dienst 0042
Keuringen, indiensttreding 0046
Keuringsdienst van Waren, salariëring administrateurs 0248
Keurmeesters, wijziging bezoldigingsnormen 0031
Kraamgeld, voor wachtgelders 0111
Lab.hoofdassistent "De Wieringermeer", herwaardering rang a0243
Landbouwkundige assistenten N.O.P, salarisherziening. 0153
Landmeetkundig ambtenaar kadaster, sollicitatie 0107
Leerling-verplegenden, kledingtoelage 0061
Loon, cumulatie met ongevallenrente 0073
Maatschappelijk werk(st)ers, bezoldiging 0049
MARVA, diensttijd i.v.m. pensioeninkoop 0024
Militair ambtenaar (tijdelijk), bezoldiging 0170
Militaire salarissen, wijzigingen 0203
MILVA, diensttijd i.v.m. pensioeninkoop 0024
Ministerie van Marine, vergoeding burgerpersoneel 0060
Ministerie van Oorlog, loongroepen 3 en 4 0056
Ministerie van Oorlog, reiskostenvergoeding voor gehuwden 0066
Ministerie van Oorlog, verplaatsingskostenbesluit (burgerpersoneel) 0065
Ministerie van Wederopbouw en Volkshuisvesting, aanstellingen 0039
Ministeries, werktijdregeling 0026
Mobilisatiebureaus (Dep. van Defensie), reorganisatie 0217
Motorvoertuigen, vergunningen 0114
N.O.V.I.B.- actie 0219
Nationale Reserve, extra verlof 0030
Nijverheidsonderwijs, uitkeringsregeling 0126
Noodwachtambtenaren/arbeidscontractanten, rechtspositie 0144
Ober, N., salaris i.v.m. vakantie 0091
Oefenkampen van de Nationale Reserve, verlof bij deelname 0030
Onderwijsoverleg, reorganisatie 0096
Onderwijzer (opleiding tot), verlof 0068
Onderwijzeres (gehuwd), interim-uitkering 0213
Onderwijzers, jubileumgratificatie 0050
Onderwijzers (in opleiding), buitengewoon verlof 0068
Ongevallenrente, cumulatie met loon 0073
Onregelmatigheidstoeslag 0027
Ontslag, doorbetaling loon 0094
Ontslag, ingangsdatum 0189
Opsporingsambtenaren Economische Controledienst, taakwaardering 0244
Oskam, J.C., gratificatie 0184
Ouderdomsvoorziening, overheidspersoneel 0059
Overheidspersoneel, financiële positie 0018
Overheidspersoneel, interimregeling ziektekosten (1957/1958) 0131
Overheidspersoneel, salarisherziening 1-1-1955 0053
Overheidspersoneel, salarisherziening 1956 0116
Overlijden, uitkering 0075
P.T.T. personeel, declareren verblijfsvergoeding 0063
P.T.T. personeel, uitkeringsregeling hulpbestellers 0025
P.T.T. personeel, voorstellen bezoldigingsbesluit 0128
Pensioen, samenloop (geval Smeets) 0132
Pensioenraad, aantrekking personeel 0069
Pensioenwet 1925, wijziging (spoorwegambtenaren) 0206
Personeel "Arbeidszorgbureau", pensioenwet 0246
Ploegentoelage, bij ziekte 0267
Ploegentoeslag 0027
Politiepersoneel, salarisherziening 0032
Premiespaarregeling Rijksambtenaren, toekenning spaarpremie 0223
Prins, B.J., bezoldiging standplaats/woonplaats 0089
Rampentoelage, toekenning 0083
Rechterlijke Macht, diensttijden griffie-ambtenaren 0067
Recuperatieverlof, ambtenaren in Ned. Nieuw Guinea 0214
Reisbeschikking, inspecteurs Gymnasiaal- en Middelbaar Onderwijs. 0162
Reisgeld, vergoeding 0251
Reiskostenvergoeding, deelname excursie 0037
Reizen, achter het IJzeren Gordijn b0263
Rentespaarbrieven, uitgifte 0147
Revalidatiecentrum "De Hoogstraat", pensioenwet 0246
Rijksambtenaar, bedrijfs- en premiesparen 0188
Rijksambtenaar, gratificaties 0237
Rijksambtenaar, huurcompensatie 0198
Rijksambtenaar, keuringen 0046
Rijksambtenaar, korting op salaris 0195
Rijksambtenaar, leeftijdslonen 1-1-1957 0130
Rijksambtenaar na 65 jr., problematiek werken 0255
Rijksambtenaar, ontslag 0189
Rijksambtenaar, ouderdomsvoorziening 0059
Rijksambtenaar, ploegentoelage 0267
Rijksambtenaar, salariëring vanaf 62-jarige leeftijd 0139
Rijksambtenaar, salarismaatregelen 1-1-1960 0204
Rijksambtenaar, salarismaatregelen 1-4-1958 0156
Rijksambtenaar, tijdsduurbevordering 0181
Rijksambtenaar, vakantiebesteding 0079
Rijksambtenaar, vrije zaterdag 0205
Rijksambtenaar, ziekteaanspraken 0047
Rijksambtenaren in Elten en Tudderen, vergoeding 0259
Rijksambtenares, huwelijksverlof 0003
Rijksluchtvaartdienst, bezoldiging telex-personeel 0148
Rijksluchtvaartdienst, overplaatsing personeel 0229
Rijksluchtvaartdienst, verlofregeling 0105
Rijksuniversiteit Utrecht (stafpersoneel), overwerkregeling 0101
Rijkswachtgeldenbesluit, algehele herziening en toepassing (art. 5) 0099
Rijkswaterstaat, compensatie vrije dag 0253
Rijkswaterstaat, toelagen c0247
Rijkswaterstaatspersoneel, toeslagen 0207
Rijkswerkvrouwen, loonsverhoging 1-1-1954 0004
Salarisanciënniteit, bij bevordering 0087
Salariskorting, kost en inwoning 0195
Schade-Enquête-Commissies, aanstellingen 0084
Schoolhoofd, salaristerugval 0045
Spoorwegambtenaren, wijziging pensioenwet 1925 0206
Staatsbedrijf, uitbetaling reistijd 0208
Staatsdrukkerij- en Uitgeverijbedrijf, prestatiebeloningssysteem 0124
Staatslandbouwbedrijven, salarispositie bedrijfsleiders 0245
Stokerswerkzaamheden, vergoeding 0250
Studiekosten, tegemoetkomingen 0121
Taakonderzoek, geheimhouding 0133
Taakonderzoeken, lijst Hr. Plomp 0269
Technici, loonherziening 0020
Technisch ambtenaren-rangenstelsel, toepassing 0220
Technische dienst, bezoldiging burgerlijke-instructeurs 0159
Technische hogescholen, rechtspositie personeel 0174
Telefonisten-rangenstelsel, uitloopmogelijkheden I0240
Topambtenaren, aanpassing kennis a0246
Topografische Dienst, werkclassificatie 0135
Uitkering, bij overlijden 0075
Uitkering (pensioenvervangende), bij afkeuring a0258
Uitkeringsregeling 1952, toepassing i.g.v. ziekte 0164
Uitvoeringsresolutie Loonbelasting '53, toepassing (art. 7) 0019
Vakantiedagen, splitsing in halve dagen 0117
Vakantietoelageregeling 1954, toepassing 0022
Vakantietoeslag, berekening 0169
Vakantietoeslag, uitbetaling 0119
Vakantietoeslag, vaststelling minimum 0035
Vakleerkrachten, bezoldiging 0064
Verbindingsdienst, bezoldiging burger-instructeurs 0159
Verkeersleiders-assistenten 1e kl., aanstelling 0102
Verkeersleiders-assistenten R.L.D., salarispositie b0253
Verlofbesluit Lager Onderwijs, toepassing (art. 21 en 22) 0218
Verplaatsingskostenbesluit, burgerpersoneel ministerie van Oorlog 0065
Verplaatsingskostenbesluit, interpretatie (verg. dubb. huishuur) 0239
Verplaatsingskostenbesluit, verbouwings- en opknapkosten 0190
Verplegenden (leerling), kledingtoelage 0061
Vervoers- en verblijfsvergoeding, dienstvergaderingen 0173
Verwarmingsstokers, rangenstelsel 0154
Verzekering (verplichte), welstandsgrens 0196
Viering 5 mei, verlof 0055
VHK, diensttijd i.v.m. pensioeninkoop 0024
Vliegkamp De Kooy, reiskostenvergoeding 0071
Volkshogeschool Bergen, cursus c0261
Voorlichtingsdienst, aanstelling arbeidscontractanten 0029
Vries, D. de, pensioenberekening i.v.m. K.N.I.L.-tijd 0110
Wachtgeld, verlengd 0108
Wachtgeldcommissie, benoeming lid 0185
Wachtgelders/gepensioneerden, salarismaatregelen 1-4-1958 0112
Wachtgelders, voorschot huurcompensatie 0210
Wachtgeldregeling, opschorting 0191
Wachtgeldtoekenning, procedure 0238
Waterschapspersoneel, rechtspositie 0193
Weduwenpensioen, berekening 0125
Week- en maandloon, berekening 0095
Weerschepenpersoneel, positie 0092
Werkgroep inz. aanpassing kennis topambtenaren, instelling a0246
Winterverlofregeling, bij P.T.T. 0270
Ziekenfondsraad, personeel buiten ambtenarenwet 1929 0260
Ziekengeldverzekering, vrijwillige afsluiting na ontslag 0106
Ziekte-aanspraken, hervatting werkzaamheden 0047
Ziektekosten, gratificaties 0263
Ziektekosten, tegemoetkoming (5%-clausule) 0002
Bijlage III: trefwoordenlijst op de dossiers van de inv.nrs. 200-1068
Trefwoordenlijst op de dossiers van de Centrale Commissie voor Georganiseerd Overleg in ambtenarenzaken (geordend op volgnummer voorafgaand door de letter Z) over de periode 1952-1989, inv.nrs. 200-1068
A.B.P., beleggingsbeleid 1118
A.B.P., grensbedrag 2%-pensioenberekening (art. F7) 0522
A.B.P., pensioenbreuk 1095
A.B.P., samenstelling deelnemersraad 1118
A.B.P., wijziging bestuurlijke structuur 1118
A.B.P.-pensioen, "kortverbandtijd" en verzetstijd 0670
A.B.P.-wet, aanpassing rechtspositieregelingen 0273
A.B.P.-wet, AMvB ex art. M7, structuur-verandering A.B.P-fonds 1056
A.B.P.-wet, herziening (grensbedrag bij samenloop) 0425
A.B.P.-wet, herziening hoofdstuk K 1026
A.B.P.-wet, novelle-wijziging 0482
A.B.P.-wet, rentevergoeding 0261
A.B.P.-wet, richtlijnen toepassing art. B 3 0402
A.B.P.-wet, uitvoering art. B7 0274
A.B.P.-wet, uitvoering art. F 16 0262
A.B.P.-wet, uitvoering art. K3 0263
A.B.P.-wet, uitvoering art. N3 0267
A.B.P.-wet, uitvoering art. R1 0270
A.B.P.-wet, uitvoering art. R4 0269
A.B.P.-wet, vaststelling A.M.v.B. (art. B 13) 0365
A.B.P.-wet, verhaalsbesluit 0700
A.B.P.-wet, verhaalsbesluit (art. 5) 0537
A.B.P.-wet, wijziging 0896 1035
A.B.P.-wet, wijziging (i.v.m. Suriname uit Koninkrijk) 0868
A.O.B., 5%-regeling (art. 33) 0532
A.O.B., dienstongevallen 0547
A.O.B., herziening (hoofdstuk III, par. 6), 0358
A.O.B., wijziging (andere werkzaamheden) 0350
A.O.B., wijziging (art. 29a) 0404
A.O.B., wijziging (art. 30a) 0258
A.O.B., wijziging (art. 36a) 0171
A.O.B., wijziging (art. 46) 0855
A.O.B., wijziging (art. 57a) 0906
A.O.B., wijziging (regeling werktijden) 0346
A.O.B., wijzigingen (werktijden) 0738
A.O.W./A.W.W., inbouw 2%-uitkering-ineens (1965) 0272
A.O.W./A.W.W., inbouw 2%-uitkering-ineens (1966) 0324
A.O.W./A.W.W., operatie 1136
A.R.A.R., art. 30 0151
A.R.A.R., dienstongevallen (art. 35, lid 2, 45 en 46a) 0547
A.R.A.R., herziening (hoofdstuk VI) 0358
A.R.A.R., instelling commissie v. advies (art. 98, lid 1, sub g) 0893
A.R.A.R., ontslag (art. 95, lid 3) 0706
A.R.A.R., regeling 5%-ziektekosten 0306
A.R.A.R., vakantie-verlofregeling (art. 30) 0151
A.R.A.R., vergoeding ziektekosten (art. 46) 0532
A.R.A.R., verhoging verlofdagen (art. 33b) 0436
A.R.A.R., wijziging (andere werkzaamheden) 0350
A.R.A.R., wijziging (art. 16, 32a, 96a) 0258
A.R.A.R., wijziging (art. 21, lid 4a en 33b) 0983
A.R.A.R., wijziging (art. 31a) 0404
A.R.A.R., wijziging (art. 57a) 0171
A.R.A.R., wijziging (art. 70) 0855
A.R.A.R., wijziging (art. 71) 0046
A.R.A.R., wijziging (art. 95 en art. 96, lid 3) 0974
A.R.A.R., wijziging (art. 95) 0906
A.R.A.R., wijziging (art. 97 en 98, F.L.O.) 0239
A.R.A.R., wijziging (art. 97b) 0480
A.R.A.R., wijziging (hfst. VI) 0489
A.R.A.R., wijziging (hfst. XI) 0986
A.R.A.R., wijziging (regeling werktijden) 0346
A.R.A.R., wijzigingen (ontslagbepalingen) 0142
A.R.A.R., wijzigingen (werktijden) 0738
Aanwijzingsbesluit, wijziging 0384
Academici, salaris- en bevorderingsregels 1028
Accountants in overheidsdienst, herziening salarispositie 0294
Accountantspersoneel, salarisherziening 0002 0645
Actuarissen verzekeringskamer, herziening salarispositie 0770
Adjudantenschaal, verkorting 0394
Administrateur en personeel, rechtpositie in rijksdienst 0715
Advies- en arbitragecommissie, geschillenregeling 1108
Algemene Arbeidsongeschiktheidswet, aanpassing kindertoelageregeling 0876
Algemene Militaire Pensioenwet, wijziging 0942
Algemene Ouderdomswet, individualisering 1145
Algemene Ouderdomswet, wijziging 0521
Algemene Weduwen- en Wezenwet, wijziging 0521
Algemene Ziektekostenverzorgingswet 0293
Ambtelijk pensioen, inbouw AOW/AWW-vakantie-uitkering 0579
Ambtenaarschap, grenzen in A.B.P.wet 1011
Ambtenaren (herplaatsing, revalidatie), rechtspositieregeling 0223
Ambtenaren (oudere), medisch onderzoek 0659
Ambtenaren (oudere), positie 0610
Ambtenaren, aanvaarden toezichthoudende functie 0548
Ambtenaren, anciënniteitsbevordering 0199
Ambtenaren, herziening 5%-ziektekostenregeling 0865
Ambtenaren, huwelijkstoelage 0212
Ambtenaren, inkoopverenigingen 0932
Ambtenaren, interimregeling ziektekosten 1113
Ambtenaren, interimregeling ziektekosten 1962 0065
Ambtenaren, interimregeling ziektekosten 1967 0362
Ambtenaren, interimregeling ziektekosten 1969 0468
Ambtenaren, interimregeling ziektekosten 1970 0531
Ambtenaren, interimregeling ziektekosten 1971 0591
Ambtenaren, interimregeling ziektekosten 1972 0683
Ambtenaren, interimregeling ziektekosten 1974 0801
Ambtenaren, interimregeling ziektekosten 1975 0847
Ambtenaren, interimregeling ziektekosten 1981 1023
Ambtenaren, kortingsregeling genot kost en inwoning 0228
Ambtenaren, kortingsregeling genot woning 0227
Ambtenaren, koudetoeslag 0095
Ambtenaren, rapport werkgroep gewetensbezwaren 1130
Ambtenaren, regeling ziektekostenvoorziening 1113
Ambtenaren, reiskostenvergoeding 0024
Ambtenaren, salarispositie 0097
Ambtenaren, strafrechtelijke vervolging 0776
Ambtenaren, toeslagregeling 0011
Ambtenaren, uitkering (winstdelingsregelingen) 0135
Ambtenaren, vergoeding verblijfkosten 0169
Ambtenaren, verhaalswet ongevallen 0128
Ambtenaren, verhouding schaalsalarissen en loongroepen 0179
Ambtenaren, vrijheid van meningsuiting 0539
Ambtenaren, ziektekostenvoorziening 0857
Ambtenarencentrales, rapporten organisatie- en efficiency-bureaus 0611
Ambtenarenorganisaties, functiewaardering 0696
Ambtenarenorganisaties, inpassing functionarissen 0696
Ambtenarenpanel, instelling 0967
Ambtenarenreglement (Staten-Generaal), wijziging 1126
Ambtenarenreglement gemeentepolitie, wijziging 0511
Ambtenarenreglement rijkspolitie 1958, wijziging 0511
Ambtenarensalarissen, wijze van uitbetaling 0325
Ambtenarenwet (materiële) 0888
Ambtenarenwet 1929, herziening titel ll 0202
Ambtenarenwet 1929, uitvoering (art. 73) 0198
Ambtenarenwet 1929, wijziging 0841 1033
Ambtenarenwet 1929, wijziging (art. 126) 0192
Ambtenarenwet 1929, wijziging (uitoefening grondrechten) 0975
Ambtsjubileum, gratificatieregeling 0059 0296 0890
Ambtsjubileumgratificatie, diensttijd Republiek Indonesië 0214
Ambulancevervoer, personele consequenties 0530